【裁判字號】    97,交簡上,103
【裁判日期】    970521
【裁判案由】    公共危險
【裁判全文】
臺灣桃園地方法院刑事判決           97年度交簡上字第103號
上  訴  人  臺灣桃園地方法院檢察署檢察官
被      告  甲○○
                      3號
選任辯護人  沈宏裕律師
上列上訴人因被告公共危險案件，不服本院中華民國97年2 月18
日97年度壢交簡字第129 號刑事簡易判決（聲請簡易判決處刑案
號：96年度偵字第30056 號），提起上訴，本院管轄之第二審合
議庭判決如下：
    主  文
上訴駁回。
    事實及理由
一、本案經審理結果，認第一審判決以被告甲○○犯服用酒類，
    不能安全駕駛動力交通工具而駕駛罪，依刑事訴訟法第449
    條第1 項前段、第454 條第2 項，修正前刑法第185 條之3
    、刑法第2 條第1 項前段、第42條第3 項前段，刑法施行法
    第1 條之1 第1 項、第2 項但書之規定，對被告判處罰金新
    臺幣玖萬元，及諭知易服勞役之折算標準，其認事用法及量
    刑均屬妥適，應予維持。茲引用第一審判決書記載之事實及
    理由暨證據（如附件，含臺灣桃園地方法院檢察署檢察官96
    年度偵字第30056號聲請簡易判決處刑書）。
二、上訴意旨略以：被告前因2 次公共危險案件，經法院各判處
    罰金新臺幣2 萬元及拘役58日確定，卻不知警惕，仍罔顧其
    他大眾之用路安全，再度因酒醉駕車遭查獲，理應予以從重
    量刑，以資懲儆，原審不察，竟僅判決被告罰金刑相較前次
    量處拘役刑更輕，顯屬失當，為此難認原判決妥適，請撤銷
    原判決，判處被告有期徒刑3 月以示懲儆，為此提起上訴等
    語。
三、按法官於有罪判決中，究應如何量處罪刑，均為實體法賦予
    審理法官裁量之刑罰權事項，法官行使此項裁量權，自得依
    據個案情節，參諸刑法第57條所定各款犯罪情狀之規定，於
    該法定刑度範圍內，基於合義務性之裁量，量處被告罪刑。
    質言之，法官為此量刑之裁量權時，除不得逾越法定刑或法
    定要件外，尚應符合法規範之體系及目的，遵守一般有效之
    經驗及論理法則等法原則，亦即應兼顧裁量之外部及內部性
    ，如非顯然有裁量逾越或裁量濫用之違法情事，自不得任意
    指摘為違法，此亦為最高法院歷年多起判例所宣示之原則（
    參見最高法院80年台非字第473 號判例、75年台上字第703
    3 號判例、72年台上字第6696號判例、72年台上字第3647號
    判例等）。本院以為，量刑或緩刑宣告與否之裁量權，乃憲
    法所保障法官獨立審判之核心，法院行使此項裁量權，亦非
    得以任意或自由為之，仍應受一般法律原理原則之拘束，即
    仍須符合法律授權之目的、法律秩序之理念、國民法律感情
    及一般合法有效之慣例等規範，尤其應遵守比例原則及平等
    原則之意旨，否則即可能構成裁量濫用之違法（另參見最高
    法院86年度台上字第7655號判決）。亦即如非有裁量逾越或
    裁量濫用之明顯違法情事，自不得擅加指摘其違法或不當，
    即使上級法院對下級法院裁量權之審查，亦應同此標準，此
    不僅在保障法官不受任何制度外之不當干涉，更保障法官不
    受制度內的異質干涉，此方符憲法第80條所宣示獨立審判之
    真義。
四、經查原審判決，已審酌被告被告酒後不能安全駕駛之情形下
    ，仍貿然駕駛車輛上路，危及道路交通安全，且乏尊重其他
    用路人生命、財產安全之觀念，並衡被告之智識程度、素行
    、所生危害及犯罪後態度等一切情狀，於法定刑為1 年以下
    有期徒刑、拘役或3 萬元以下罰金之範圍內，量處被告罰金
    新臺幣9 萬元，並諭知易服勞役之折算標準，尚符憲法比例
    原則及平等原則之要求，原審刑罰裁量權之行使並無違法不
    當之處，業如前述，而原審在量刑時既已將被告素行等事項
    一併考量在內，依上說明，即難再憑此指摘其量刑過輕。從
    而，檢察官以原審量刑過輕為由，提起上訴，為無理由，原
    判決又無違法或不當之處，依法應予駁回。
據上論斷，應依刑事訴訟法第455 條之1 第1 項、第3 項、第36
8 條、第373 條，判決如主文。。
本案經檢察官丁俊成到庭執行職務
中    華    民    國    97    年    5     月    21    日
                  刑事第六庭  審判長法  官  黃梅淑
                                    法  官  錢建榮
                                    法  官  宣玉華
以上正本證明與原本無異
不得上訴。
                                    書記官  楊郁馨
中    華    民    國    97    年    5     月    26    日
附錄本案論罪科刑法條：
中華民國刑法第185條之3
服用毒品、麻醉藥品、酒類或其他相類之物，不能安全駕駛動力
交通工具而駕駛者，處1 年以下有期徒刑、拘役或3 萬元以下罰
金。


司法院資訊處製作；財團法人民間司法改革基金會備份。
